臺灣桃園地方法院刑事判決
111年度訴字第415號
公  訴  人  臺灣桃園地方檢察署檢察官
被      告  王浩辰



選任辯護人  郭明翰律師（法律扶助律師）          
上列被告因毒品危害防制條例等案件，經檢察官提起公訴（110
年度偵字第34968號），本院判決如下：
    主  文
甲○○共同犯販賣第三級毒品未遂罪，處有期徒刑貳年。又犯轉讓
第三級毒品未遂罪，處有期徒刑參月，如易科罰金，以新臺幣壹
仟元折算壹日。扣案如附表編號一、二所示之物均沒收。
    事  實
一、甲○○明知甲基-N,N-二甲基卡西酮為毒品危害防制條例第2條
    第2項第3款所定之第三級毒品，依法不得販賣、轉讓，而與
    真實姓名、年籍不詳，於通訊軟體TELEGRAM（下稱TELEGRAM
    ）中暱稱「快遞神速」、「Ｍ」等人，共同基於販賣第三級
    毒品以營利之犯意聯絡，由「快遞神速」於民國110年9月21
    日凌晨2時許，透過TELEGRAM與莊錦維商談以每包新臺幣（
    下同）600元之價格，販賣含有第三級毒品甲基-N,N-二甲基
    卡西酮成分之毒品咖啡包予莊錦維，且約定交易之時間、地
    點，再由「Ｍ」透過TELEGRAM指示甲○○至指定地點拿取上開
    毒品咖啡包並前往進行交易。甲○○即於同日凌晨3時許，駕
    駛車牌號碼0000-00號自用小客車抵達桃園市○○區○○○路00號
    前，與莊錦維在該車輛內進行交易，惟因莊錦維認甲○○提供
    如附表編號二所示之毒品咖啡包品牌並非其所欲購買，而拒
    絕交易，其販賣行為因此止於未遂。
二、甲○○經莊錦維拒絕交易後，基於轉讓第三級毒品之犯意，表
    示願無償提供如附表編號四所示之毒品咖啡包予莊錦維施用
    ，然亦遭莊錦維拒絕，其轉讓行為亦因此止於未遂。
三、嗣因上開車輛違規停車為警攔查，而悉上情，員警並扣得如
    附表所示之物。
    理  由
一、事實認定
　㈠訊據被告就其所涉販賣第三級毒品未遂、轉讓第三級毒品未
    遂犯行均坦承不諱，並據證人莊錦維於警詢中證述明確（見
    偵字卷第37頁至第46頁），且有臺北榮民總醫院北榮毒鑑字
    第C0000000號、第C0000000號毒品成分鑑定書、第C0000000
    -Q號、第C0000000-Q號毒品純度鑑定書、查獲現場照片、扣
    案物品照片、TELEGRAM對話紀錄翻拍照片等在卷可稽（見偵
    字卷第67頁至第84頁、第135頁至第136頁、第143頁至第144
    頁），及有扣案如附表所示之物為證，足認被告之任意性自
    白與事實相符，得以採信。
　㈡毒品危害防制條例所規定之販賣毒品罪，雖未明示「營利之
    意圖」為其犯罪構成要件，然「販賣」一語，在文義解釋上
    當然已寓含有買賤賣貴，而從中取利之意思存在。且從商業
    交易原理與一般社會觀念而言，販賣行為在通常情形下，仍
    係以牟取利益為其活動之主要誘因與目的。又政府為杜絕毒
    品氾濫，毒害人民甚深，再三宣導民眾遠離毒品、媒體報導
    既深且廣，對於禁絕毒品之政策，應為大眾所熟悉。再政府
    對於查緝施用、轉讓及販賣毒品無不嚴格執行，且販賣毒品
    罪係重罪，若無利可圖，衡情一般持有毒品者，當不致輕易
    將持有之毒品交付他人。況販賣毒品係違法行為，非可公然
    為之，且有其獨特之販售路線及管道，亦無公定之價格，復
    可任意增減其分裝之數量，而每次買賣之價量亦可能隨時依
    市場貨源之供需情形、交易雙方之關係深淺、資力、對行情
    之認知、查緝之寬嚴，及購買者被查獲時供述購買對象之可
    能性風險評估等事由，而異其標準，非可一概而論。是販賣
    之利得並不固定，然縱使販賣之人從價差或量差中牟利方式
    雖異，其意圖營利之非法販賣行為仍為相同。被告及「快遞
    神速」、「Ｍ」等人與購毒者莊錦維間並無特殊交情，且依
    被告於偵訊及本院準備程序中所述（見偵字卷第118頁、本
    院卷第124頁），其並不知悉「快遞神速」、「Ｍ」等人之真
    實身分，則「快遞神速」、「Ｍ」等人願支付報酬委請在網
    路上結識之被告前往進行毒品交易，即可推認被告及「快遞
    神速」、「Ｍ」等人得從中賺取價差獲利，足認其等係基於
    營利意圖，而為事實欄一所載販賣毒品之犯行無疑。
　㈢綜上所述，被告之犯行均堪認定，應依法論科。
二、論罪科刑
　㈠販賣毒品之著手，或為意圖營利而販入，或基於販入以外之
    其他原因持有，嗣另行起意營利販賣，而初有向外兜售或推
    銷之行為，即足當之；舉凡所販賣之毒品交付予買受人而既
    遂之前，包括供買方看貨、議價、買賣要項意思合致、履行
    方式之磋商或其他實行犯意冀以遂行犯罪之行為，概皆屬之
    （最高法院109年度台上字第1041號判決意旨參照）。本案
    被告固未與莊錦維就毒品交易之數量、總價達成意思表示合
    致，然被告既為販賣毒品而依約前往上開地點，並提出欲販
    賣之毒品咖啡包供莊錦維看貨，依上開說明，自屬著手販賣
    毒品。而甲基-N,N-二甲基卡西酮為毒品危害防制條例第2條
    第2項第3款所定之第三級毒品，是核被告就事實欄一所為，
    係犯毒品危害防制條例第4條第6項、第3項販賣第三級毒品
    未遂罪。被告意圖販賣而持有第三級毒品之低度行為，應為
    其販賣未遂之高度行為所吸收，不另論罪。又被告與「快遞
    神速」、「Ｍ」等人就事實欄一所載犯行間，具犯意聯絡及
    行為分擔，應依刑法第28條規定論以共同正犯。
　㈡被告就事實欄二所載部分，其轉讓第三級毒品之數量未達法
    定應加重其刑之一定數量（即轉讓毒品加重其刑之數量標準
    第2條第1項第3款所規定之淨重20公克），且尚無證據可認
    被告就甲基-N,N-二甲基卡西酮除為第三級毒品以外，或亦
    為藥事法所管制之偽藥一事確屬明知，是核被告就事實欄二
    所為，係犯毒品危害防制條例第8條第5項、第3項轉讓第三
    級毒品未遂罪。另本案並無事證可認被告此轉讓第三級毒品
    之行為係依「快遞神速」、「Ｍ」等人指示而為，故此部分
    僅能認為被告係單獨犯之（而非與「快遞神速」、「Ｍ」等
    人論以共同正犯），併此指明。
　㈢被告所犯上開各罪（販賣第三級毒品未遂、轉讓第三級毒品
    未遂各1罪），犯意各別且行為互殊，應予分論併罰。
　㈣就被告於本案所涉刑之加重、減輕事由，分述如下：
　　⒈被告前因妨害性自主案件經本院以107年度審侵簡字第15號
      判決處有期徒刑3月，緩刑2年確定，經撤銷緩刑後，於11
      0年6月29日執行完畢，此有臺灣高等法院被告前案紀錄表
      在卷可稽，並經本院於審理時與被告確認屬實（見本院卷
      第154頁），故被告係於有期徒刑執行完畢後，5年內故意
      再犯本案有期徒刑以上之各罪，合於刑法第47條第1項累
      犯規定之要件。然公訴意旨並未主張被告所涉犯行應依累
      犯之規定加重其刑，且被告前所執行完畢者為對於14歲以
      上未滿16歲之女子為性交罪，與本案所犯之販賣、轉讓毒
      品等罪，其犯罪型態、罪質皆屬不同，尚難認被告確對刑
      罰之反應力薄弱而有加重其刑之必要，是依司法院釋字第
      775號解釋意旨，裁量後均不予加重其刑。
　　⒉被告已著手上開販賣、轉讓第三級毒品犯行，然均因莊錦
      維拒絕而未遂，考量該等犯行造成之法益侵害較小，皆依
      刑法第25條第2項規定，按既遂犯之刑減輕之。
　　⒊被告於偵查及本院審理中，就其販賣第三級毒品未遂、轉
      讓第三級毒品未遂等犯行均自白，皆應適用毒品危害防制
      條例第17條第2項規定減輕其刑，並均依刑法第70條規定
      遞減之。
　㈤本院審酌被告因貪圖不法利益，著手販賣毒品之行為，又於
    購毒者莊錦維拒絕交易後，欲無償提供莊錦維試用，而著手
    轉讓毒品，若其所為既遂，將助長毒品之流通，危害社會治
    安及國民健康，應予非難，並考量被告犯後對其犯行均坦承
    不諱之犯後態度、其於事實欄一所載犯行之行為分擔，兼衡
    被告之素行、高職肄業之教育程度、於警詢中自陳家庭經濟
    狀況勉持，及其為本案各犯行之動機、目的、手段、所生危
    害等一切情狀，分別量處如主文所示之刑，並就轉讓第三級
    毒品未遂罪部分，依刑法第41條第1項前段規定，諭知易科
    罰金之折算標準。
三、沒收
　㈠扣案如附表編號一所示行動電話，為被告用以與「Ｍ」聯繫販
    賣毒品事宜，此據被告供承在卷（見本院卷第124頁），屬
    供販賣毒品犯罪所用之物，應依毒品危害防制條例第19條第
    1項規定，不問屬於犯罪行為人與否，予以宣告沒收。
　㈡扣案如附表編號二所示毒品咖啡包，確均檢出第三級毒品甲
    基-N,N-二甲基卡西酮成分，為不受法律保護之違禁物，且
    為被告於本案所欲販賣之毒品，除因檢驗而用罄者以外，其
    餘部分連同盛裝該等毒品而無法與毒品完全析離之包裝袋，
    應依刑法第38條第1項之規定，不問屬於犯罪行為人與否，
    皆予諭知沒收。
　㈢至扣案如附表編號三所示行動電話，為購毒者莊錦維購買毒
    品所用，非本案犯罪所用之物，是不予宣告沒收。而扣案如
    附表編號四所示毒品咖啡包，雖為被告就事實欄二所載犯行
    所欲轉讓予莊錦維之毒品（莊錦維尚未收下即為警查獲），
    此經證人莊錦維於警詢中陳述在卷（見偵字卷第39頁），原
    屬與本案具關聯性之違禁物，然此物已為員警領回並依法沒
    入銷燬而不復存在，此有卷附臺灣桃園地方檢察署乙○維辰1
    10毒偵7658字第1119005234號函上「警局領取簽名」戳章及
    員警簽名可佐（見偵字卷第151頁），故本院不另為沒收之
    諭知，附此敘明。
據上論斷，應依刑事訴訟法第299條第1項前段條，判決如主文。
本案經檢察官吳靜怡、丙○○提起公訴，檢察官李信龍到庭執行職
務。
中　　華　　民　　國　　111 　年　　10　　月　　20　　日
                  刑事第二十庭審判長法　官　林蕙芳
                                    法  官  張羿正
                                    法  官  陳布衣

以上正本證明與原本無異。
如不服本判決應於收受判決後20日內向本院提出上訴書狀，並應
敘述具體理由。其未敘述上訴理由者，應於上訴期間屆滿後20日
內向本院補提理由書(均須按他造當事人之人數附繕本)「切勿逕
送上級法院」。 

　　　　　　　　　　　　　　　書記官　蔡昌霖
中　　華　　民　　國　　111 　年　　10　　月　　20　　日
附表：
編號 名稱 數量 說明 一 行動電話 （含SIM卡1枚） 1支 【自甲○○處扣得】 　廠牌／型號：IPHONE SE 　門號：0000000000號 二 毒品咖啡包 4包 【自甲○○處扣得，檢體編號C0000000號】 　毒品外觀：淡紫色粉末 　驗前毛重：23.9561公克 　（因鑑驗使用0.4895公克） 　檢驗結果：檢出甲基-N,N-二甲基卡西酮 　　　　　　（純度2.26%）成分，推估甲基-N,N-二甲基卡西酮純質淨重為0.4473公克 三 行動電話 （含SIM卡1枚） 1支 【自莊錦維處扣得】 　廠牌／型號：IPHONE 8 　門號：0000000000號 四 毒品咖啡包 1包 【自莊錦維處扣得，檢體編號C0000000號】 　毒品外觀：淡紫色粉末 　驗前毛重：5.5025公克 　（因鑑驗使用0.2741公克） 　檢驗結果：檢出甲基-N,N-二甲基卡西酮 　　　　　　（純度4.78%）成分，推估甲基-N,N-二甲基卡西酮純質淨重為0.2116公克 
附錄論罪科刑法條全文：
毒品危害防制條例第4條
製造、運輸、販賣第一級毒品者，處死刑或無期徒刑；處無期徒
刑者，得併科新臺幣三千萬元以下罰金。
製造、運輸、販賣第二級毒品者，處無期徒刑或十年以上有期徒
刑，得併科新臺幣一千五百萬元以下罰金。
製造、運輸、販賣第三級毒品者，處七年以上有期徒刑，得併科
新臺幣一千萬元以下罰金。
製造、運輸、販賣第四級毒品者，處五年以上十二年以下有期徒
刑，得併科新臺幣五百萬元以下罰金。
製造、運輸、販賣專供製造或施用毒品之器具者，處一年以上七
年以下有期徒刑，得併科新臺幣一百五十萬元以下罰金。
前五項之未遂犯罰之。
毒品危害防制條例第8條
轉讓第一級毒品者，處一年以上七年以下有期徒刑，得併科新臺
幣一百萬元以下罰金。
轉讓第二級毒品者，處六月以上五年以下有期徒刑，得併科新臺
幣七十萬元以下罰金。
轉讓第三級毒品者，處三年以下有期徒刑，得併科新臺幣三十萬
元以下罰金。
轉讓第四級毒品者，處一年以下有期徒刑，得併科新臺幣十萬元
以下罰金。
前四項之未遂犯罰之。
轉讓毒品達一定數量者，加重其刑至二分之一，其標準由行政院
定之。